【裁判字號】    97,易,2458
【裁判日期】    970711
【裁判案由】    竊盜
【裁判全文】
臺灣臺中地方法院刑事判決              97年度易字第2458號
公  訴  人  臺灣臺中地方法院檢察署檢察官
被      告  丙○○
上列被告因竊盜案件，經檢察官提起公訴（九十七年度偵字第一
二○三九號），因被告就被訴事實為有罪之陳述，經本院告知簡
式審判程序意旨，並聽取公訴人及被告之意見後，裁定依簡式審
判程序審理，茲判決如下：
    主    文
丙○○攜帶兇器竊盜，累犯，處有期徒刑柒月，扣案之刀子壹支
沒收；又攜帶兇器竊盜，累犯，處有期徒刑捌月，扣案之刀子壹
支沒收；又攜帶兇器竊盜未遂，累犯，處有期徒刑伍月，扣案之
刀子壹支沒收。主刑部分應執行有期徒刑壹年肆月。
    犯罪事實
一、丙○○前因詐欺及恐嚇案件，經本院以九十六年度沙簡字第
    二五三號判決，判處有期徒刑二月、三月，應執行有期徒刑
    四月確定，於民國九十六年十一月二日易科罰金執行完畢。
    詎仍不知悔改，復意圖為自己不法之所有：
（一）於九十七年一月十三日零時四十五分許，在其所任職位於
      臺中縣潭子鄉○○路○段一二三號之矽品精密工業股份有
      限公司（以下簡稱矽品公司）大豐廠生產四部，利用職務
      之便，以客觀上足為凶器之刀子一支，割斷矽品公司所有
      之ＩＣ專用金線一捲而竊取得手，並將之藏放在公司廁所
      內，經矽品公司同仁發現，丙○○始將金線交還，並於翌
      日辦理離職。
（二）復於同年三月十九日十八時三十六分許，利用該公司上下
      班時間，尾隨員工進入矽品公司中山廠生產十部，持上開
      刀子一支，以相同手法，竊得金線一捲得手。
（三）再於同年三月二十四日十九時五分許，利用該公司上下班
      時間，尾隨員工進入矽品公司中山廠生產十部，持上開刀
      子一支，以相同手法，割下金線一捲，但於行竊時遭人發
      現，未及將割下金線帶走遺留在機台上而未得逞。
    嗣經矽品公司報警處理，由警方調閱現場監視器，並循線通
    知丙○○到案說明，始查獲上情。
二、案經臺中縣警察局豐原分局報請臺灣臺中地方法院檢察署檢
    察官偵查起訴。
    理    由
一、按除簡式審判程序、簡易程序及刑事訴訟法第三百七十六條
    第一款、第二款所列之罪之案件外，第一審應行合議審判，
    刑事訴訟法第二百八十四條之一修正條文定有明文。本件被
    告所犯係屬刑事訴訟法第三百七十六條第二款所列之刑法第
    三百二十一條之加重竊盜罪，依法獨任進行審理程序，合先
    敘明。
二、上揭加重竊盜之事實，業據被告丙○○於警詢、偵查及本院
    審理中坦承不諱，核與證人即矽品公司經理甲○○於警詢之
    證述情節相符（參臺中縣警察局豐原分局中縣豐警偵字第○
    九七○○二三八九七號卷第三至五頁），並有監視器翻拍照
    片、被告尾隨員工進出廠房照片、矽品精密工業股份有限公
    司新進人員基本資料卡、員工離職通知單、離職申請書、扣
    案物品清單附於上開警卷以及九十七年度偵字第一二○三九
    號卷可參，足證被告上開自白與事實相符，堪信為真實。本
    件事證明確，被告加重竊盜犯行堪予認定。
三、按刑法第三百二十一條第一項第三款之攜帶兇器竊盜罪，係
    以行為人攜帶兇器竊盜為其加重條件，此所謂兇器，其種類
    並無限制，凡客觀上足對人之生命、身體、安全構成威脅，
    具有危險性之兇器均屬之，且祇須行竊時攜帶此種具有危險
    性之凶器為已足，並不以攜帶之初有行兇之意圖為必要，最
    高法院七十九年台上字第五二五三號著有判例可參。查被告
    前後三次用以行竊之刀子一支，銳利程序足以割斷金線，是
    客觀上足對人之生命、身體、安全構成威脅，應認為具危險
    性之兇器。核被告丙○○犯罪事實欄（一）、（二）所為，
    係犯刑法第三百二十一條第一項第三款之攜帶凶器之加重竊
    盜罪；犯罪事實欄（三）部分，被告於割下金線後，因遭人
    發現未及將該金線取走，而留在機台上，足見該金線尚未置
    於被告之實力支配範圍，應屬未遂，此部分所為係犯刑法第
    三百二十一條第二項、第一項第三款之攜帶凶器之加重竊盜
    未遂罪。檢察官起訴認為此部分為加重竊盜既遂尚有未洽，
    惟係適用同一法條，不發生變更起訴法條之問題，附此敘明
    。被告前後三次加重竊盜犯行，犯意各別，犯罪時間不同，
    應予分論併罰。被告前因詐欺與恐嚇案件，經本院沙鹿簡易
    庭以九十六年度沙簡字第二五三號判處有期徒刑二月、三月
    ，應執行有期徒刑四月確定，甫於九十六年十一月二日因易
    科罰金執行完畢，有臺灣高等法院被告前案紀錄表在卷可稽
    ，其於五年內故意再犯本件有期徒刑以上之罪，均為累犯，
    應依刑法第四十七條第一項規定，各加重其刑。
四、爰審酌被告前有恐嚇與詐欺前科之素行，正值青壯，不思以
    正當途徑掙取金錢，攜帶凶器侵害他人對財產權之管領，第
    一次利用職務之便為竊盜行為，第二、三次於離職後仍利用
    上下班期間尾隨矽品公司員工進出廠房行竊之行為態樣，所
    竊取財物價值共計約新台幣一萬元，被告犯後坦承犯行，態
    度良好等一切情狀，分別量處如主文所示之刑，並定應執行
    刑。扣案之刀子一支，乃被告所有且供其犯罪所用之物，業
    據被告供承在卷，爰依法諭知沒收。
據上論斷，應依刑事訴訟法第二百七十三條之一第一項、第二百
九十九條第一項前段，刑法第三百二十一條第一項第三款、第二
項、第四十七條第一項、第五十一第五款、第三十八條第三項、
第一項第二款，判決如主文。
本案經檢察官乙○○到庭執行職務。
中    華    民    國    97    年    7     月    11    日
                  刑事第十六庭    法  官 周玉蘭
上正本證明與原本無異。
如不服本判決，應於收受送達後十日內向本院提出上訴書狀（應
敘述具體理由並附繕本）。
上訴書狀如未敘述理由，應於上訴期間屆滿後二十日內補提理由
書於本院。
                                  書記官 黃泰能
中    華    民    國    97    年    7     月    11    日
附錄本案論罪法條全文：
中華民國刑法第三百二十一條
（加重竊盜罪）
犯竊盜罪而有左列情形之一者，處六月以上、五年以下有期徒刑
：
一  於夜間侵入住宅或有人居住之建築物、船艦或隱匿其內而犯
    之者。
二  毀越門扇、牆垣或其他安全設備而犯之者。
三  攜帶兇器而犯之者。
四  結夥三人以上而犯之者。
五  乘火災、水災或其他災害之際而犯之者。
六  在車站或埠頭而犯之者。
前項之未遂犯罰之。


司法院資訊處製作；財團法人民間司法改革基金會備份。
